臺灣高雄地方法院刑事判決　　　　　　　　　　　　九十一年度易字第一四七三號
　　公　訴　人　臺灣高雄地方法院檢察署檢察官
　　被　　　告　甲○○
右列被告因贓物案件，經檢察官提起公訴（九十年度偵字第一六六０九號），本院判
決如左：
    主  文
甲○○收受贓物，累犯，處拘役參拾日，如易科罰金以參佰元折算壹日。
    事  實
一、甲○○前犯肅清煙毒條例、麻醉藥品管理條例等案件，最後一次於民國（下同）
    八十二年間因肅清煙毒條例，經臺灣台南地方法院判處有期徒刑三年二月，甫於
    八十八年十一月九日執行完畢，猶不知悔改，於九十年八月十八日十四時許，在
    高雄市三民區中都菜市場，明知綽號「阿慶」之不詳姓名男子所交與之車牌號碼
    ＹＶＢ─０七七號輕型機車係來源不明之贓車，竟仍予以收受使用，為警於九十
    年八月廿日廿時十五分許，在高雄市○○○路「五月花大酒家」前查獲，並扣得
    該機車一輛。
二、案經內政部警政署鐵路警察局第三警務段報請臺灣高雄地方法院檢察署檢察官偵
    查起訴。
    理  由
一、訊據被告甲○○固坦承於前揭時、地自「阿慶」處收受車牌號碼ＹＶＢ─０七七
    號輕型機車之事實，惟矢口否認對於該車為贓物一事知情，辯稱：因為自己當時
    沒有交通工具，車牌號碼ＹＶＢ─０七七號輕型機車，是綽號「阿慶」的朋友在
    八月十八日下午約二點半左右在中都菜市場前借給伊騎用幾天，並不知道該機車
    是贓物云云。惟查：
(一)車牌號碼ＹＶＢ─０七七號輕型機車為謝珮璇於九十年八月十六日十八時許，在高
  雄市前鎮區○○○路六００號前失竊，業據被害人謝珮璇於警訊中指訴綦詳，並有
  贓物領據、車輛竊盜資料個別查詢報表各一紙附卷可稽，是該機車確為贓物無訛。
(二)被告自承綽號「阿慶」交付前開機車時，並未同時交付行車執照，而機車為具有一
  定價值之物，被告所提供綽號「阿慶」之行動電話經查聲請人為張文榮並非綽號「
  阿慶」之人，有遠傳電信股份有限公司及和信電訊股份有限公司函文各一紙附卷，
  ，被告所辯稱，綽號「阿慶」知其欠缺交通工具便把機車借伊，自足顯示其等交情
  匪淺，且被告自承當初約定借用機車幾天，是其尚須將該車反還於綽號「阿慶」之
  人，卻不知綽號「阿慶」之姓名、住所，如何將上開機車交還？在在皆有違常情，
  足徵其辯稱不知前開機車係贓物，顯係卸責之詞，本件事證明確，被告收受贓物之
  犯行足堪認定。
二、核被告甲○○所為，係犯刑法第三百四十九條第一項之收受贓物罪。被告前犯施
    用肅清煙毒條例、麻醉藥品管理條例案件，最後一次於八十二年間因肅清煙毒條
    例，經臺灣台南地方法院判處有期徒刑三年二月，甫於八十八年十一月九日執行
    完畢，有臺灣高等法院被告全國前案紀錄表附卷可稽，五年內再犯有期徒刑以上
    之本罪，為累犯，應加重其刑。爰審酌被告正值青壯，率爾收受他人所竊取之贓
    物，犯後並否認犯行，難謂有悔悟之心，惟該機車價值僅約新台幣五千元，且所
    犯情節尚非重大等一切情狀，量處如主文所示之刑，並諭知易科罰金之折算標準
    ，以資懲儆。
據上論斷，應依刑事訴訟法第二百九十九條第一項前，刑法第三百四十九條第一項、
第四十一條第一項、第四十七條，罰金罰鍰提高標準條例第一條前段、第二條，判決
如主文。
本案經檢察官林慧美到庭執行職務。
中      華      民      國      九十一      年      六    月  二十一    日
          臺灣高雄地方法院刑事第七庭
                                      法  官    何  清  富
右正本證明與原本無異。
如不服本判決，應於判決送達後十日內，向本院提出上訴狀。
                                      書記官    陳  恩  如
中      華      民      國      九十一      年      六    月  二十一    日
附錄本判決論罪科刑所適用之法條：
中華民國刑法第三百四十九條第一項：
收受贓物者，處三年以下有期徒刑、拘役或五百元以下罰金。
